# Jean Gabès

# **Double** Expertise Systèmes & Développement



Q

Landiras (33)



jean.gabes@gmail.com



https://jean.gabes.fr

# COMPÉTENCES

Linux

Python

СТО

Architecture

# **RÉALISATIONS**

2009

Rédaction d'un livre

**Nagios** 

2010

**Projet Open Source** 

Shinken

2013

Lancement société

Shinken Solutions

### LANGUES

Anglais

courant

### HOBBIES

Dév Python, Go, Rust

Livres Manga, Fantastiques

Science Physique quantique

### **PROFIL**

D'un naturel curieux j'ai :

- été administrateur système (Lectra, 8 ans),
- rédigé de nombreux articles dans Linux Mag, tant systèmes que réseaux (dont un hors série sur la supervision),
- ainsi qu'un livre (Nagios, Eyrolles, 2009).

J'ai développé le logiciel Shinken et son succès m'a incité à le commercialiser en créant l'éditeur Shinken Solutions (2013).

CEO, et surtout CTO, pendant 10 ans, j'ai vendu la société pour me consacrer à ma double spécialité :

- les systèmes (Linux)
- et le développement

### EXPÉRIENCE PROFESSIONNELLE

### SHINKEN SOLUTIONS | CEO & CTO

Juil. 2013 – Juil. 2023 | Artigues-près-Bordeaux

- Créateur de la société, CEO (15 personnes)
- CTO dans la vie de tous les jours
- Architecture et développement (Python, Javascript)
- Conseils en Architecture système pour nos clients (Ministère des armées, Société Générale, ...)
- Formateur des experts en Supervision

#### Lectra | Administrateur système

Janv 2007 - Juil 2013 | Cestas

- Gestion de serveurs (Linux, Windows, VMWare, EMC<sup>2</sup>)
- Gestion Oracle, et de l'application Oracle Application (ERP)
- Spécialisation dans la mise en place d'outils internes (load balancing, wiki, supervision, ...)

### **FORMATION**

### Ingénieur en informatique

ENSEIRB (spécialité systèmes et réseaux) Sept. 2002 - Sept. 2005

### Classe préparatoire (spé Maths)

Lycée Chaptal, Paris VIII Sept. 2000 - Juin 2002

# Personnalité / Aptitudes

Ce qu'on dit de moi

Curieux Force de proposition Adaptable Garde son sang-froid